臺灣臺北地方法院刑事判決
111年度審訴字第1288號
                                   111年度審訴字第2058號
                                   111年度審訴字第2126號
公  訴  人  臺灣臺北地方檢察署檢察官
被      告  陳麒羽



選任辯護人  趙君宜律師（法扶律師）
上列被告因詐欺等案件，經檢察官提起公訴（111年度偵字第961
0號），及追加起訴（臺灣臺北地方檢察署檢察官111年度偵字第
17905號、第26582號），因被告於本院準備程序中就被訴事實為
有罪之陳述，經告知簡式審判程序意旨，並聽取公訴人、被告及
其辯護人之意見後，由本院合議庭裁定由受命法官獨任依簡式審
判程序審理，判決如下：
    主  文
陳麒羽犯如附表一編號1至4所示之罪，各處如附表一編號1至4「
宣告刑」欄所示之刑。應執行有期徒刑壹年陸月。緩刑貳年。
    事  實
一、陳麒羽於民國110年11月間，經由網路求職，獲悉真實姓名年籍不詳、Line通訊軟體（下稱Line）暱稱「逸萱」之人提供有償徵求他人金融帳戶作為款項匯進、匯出使用，並將匯入款項掃至指定之LINE PAY QR Code或指定帳戶之工作。陳麒羽乃基於參與犯罪組織之犯意，加入真實姓名年籍不詳、Line暱稱「嘉瑜」、「逸萱」、真實姓名年籍不詳、暱稱「KK」之人（下稱「逸萱」等人）及其他真實姓名年籍不詳者所組成之3人以上，以實施詐術為手段所組成具有持續性、牟利性及有結構性之詐欺犯罪組織（下稱本案詐欺集團），提領轉匯被害人受騙款項，與「逸萱」等人及本案詐欺集團其他成員共同意圖為自己或第三人不法之所有，基於三人以上共同詐欺取財、共同洗錢之犯意聯絡，先由陳麒羽依本案詐欺集團成員之指示，提供其申設之中國信託商業銀行帳號000000000000號帳戶暨前揭帳戶綁定之電支帳號0000000000號一卡通MONEY（原LINE PAY MONEY）資料與本案詐欺集團成員使用。本案詐欺集團成員取得陳麒羽上開帳戶資料後，乃向附表一編號1至4所示告訴人施以詐術，致其等陷於錯誤，依指示將受騙款項匯入陳麒羽上開帳戶（詐欺時日、詐欺手法、匯款時日、匯款金額及匯入帳戶，均詳如附表一編號1至4所示）。再由陳麒羽以不詳行動電話與本案詐欺集團成員聯繫，依指示提領轉匯上開受騙款項至指定帳戶（匯出時日、轉匯金額及轉匯入指定帳戶，均詳如附表一編號1至4所示。追加起訴書犯罪事實欄所載不詳帳戶，均詳如附表一編號1、3「轉匯入指定帳戶」欄所示），製造金流斷點，以掩飾及隱匿詐欺所得財物之來源、去向及所在。陳麒羽並因此獲得報酬新臺幣（下同）3,000元。
二、案經徐珮茹、蔡姈霖訴由基隆市警察局第二分局報告臺灣臺
    北地方檢察署檢察官偵查起訴；李宜庭訴由彰化縣警察局溪
    湖分局報告臺灣臺北地方檢察署檢察官偵查後追加起訴；許
    瑞龍訴由高雄市政府警察局湖內分局報告臺灣基隆地方檢察
    署呈請臺灣高等檢察署核轉臺灣臺北地方檢察署檢察官偵查
    後追加起訴。
    理  由
壹、程序部分：
一、本案被告陳麒羽所犯均係死刑、無期徒刑、最輕本刑為3年
    以上有期徒刑以外之罪，且均非高等法院管轄第一審案件之
    罪，其於本院準備程序中就被訴事實均為有罪之陳述，由本
    院合議庭依刑事訴訟法第273條之1第1項之規定，裁定由受
    命法官獨任以簡式審判程序加以審理，且依同法第273條之2
    、第159條第2項規定，不適用傳聞法則有關限制證據能力之
    相關規定，合先敘明。
二、次按組織犯罪防制條例第12條第1項中段規定：「訊問證人
    之筆錄，以在檢察官或法官面前作成，並經踐行刑事訴訟法
    所定訊問證人之程序者為限，始得採為證據。」此為刑事訴
    訟證據能力之特別規定，且較92年2月6日修正公布，同年9
    月1日施行之刑事訴訟法證據章有關傳聞法則之規定更為嚴
    謹，自應優先適用。依上開規定，證人於警詢時之陳述，於
    違反組織犯罪防制條例案件，即不具證據能力，不得採為判
    決基礎（最高法院104年度台上字第203號判決意旨可資參照
    ）。從而，證人於警詢時之陳述，於被告違反組織犯罪防制
    條例案件，不具證據能力，而無刑事訴訟法第159條之2、第
    159條之3等規定之適用。準此，本案證人非在檢察官及法官
    面前依法具結之證述及供述，就被告附表一編號2涉犯組織
    犯罪防制條例案件部分，無證據能力。　　　
貳、實體部分：
一、上開事實，業據被告於警詢及偵查中、本院準備程序中及審
    理時均坦承不諱（見偵字第9610號卷第11至14頁、第447至4
    51頁，偵字第17905號卷第9至12頁、第139至141頁，偵字第
    4458號卷一第401至406頁，本院審訴字第1288號卷第370至3
    71頁、第376至377頁、第381頁，本院審訴字第2058號卷第6
    1頁，本院審訴字第2126號卷第44頁），並有附表二編號1至
    4「相關證據名稱及其卷證出處」欄所示補強證據可資佐證
    。
二、依上開補強證據，足見被告任意性之自白有相當之證據相佐
    ，且與事實相符，堪可採認為真。本案事證明確，被告有上
    揭事實欄所示犯行，洵堪認定，應予依法論罪科刑。　　
三、論罪科刑之依據：
  ㈠就參與犯罪組織部分：
　 1、按刑罰責任之評價與法益之維護息息相關，對同一法益侵
      害為雙重評價，是過度評價；對法益之侵害未予評價，則
      為評價不足，均為法之所禁。又加重詐欺罪，係侵害個人
      財產法益之犯罪，其罪數之計算，核與參與犯罪組織罪之
      侵害社會法益有所不同，審酌現今詐欺集團之成員皆係為
      欺罔他人，騙取財物，方參與以詐術為目的之犯罪組織。
      倘若行為人於參與詐欺犯罪組織之行為繼續中，先後多次
      為加重詐欺之行為，因參與犯罪組織罪為繼續犯，犯罪一
      直繼續進行，直至犯罪組織解散，或其脫離犯罪組織時，
      其犯行始行終結。故該參與犯罪組織與其後之多次加重詐
      欺之行為皆有所重合，然因行為人僅為一參與犯罪組織行
      為，侵害一社會法益，屬單純一罪，應僅就「該案中」與
      參與犯罪組織罪時間較為密切之首次加重詐欺犯行論以參
      與犯罪組織罪及加重詐欺罪之想像競合犯，而其他之加重
      詐欺犯行，祗需單獨論罪科刑即可，無需再另論以參與犯
      罪組織罪，以避免重複評價。是如行為人於參與同一詐欺
      集團之多次加重詐欺行為，因部分犯行發覺在後或偵查階
      段之先後不同，肇致起訴後分由不同之法官審理，為裨益
      法院審理範圍明確、便於事實認定，即應以數案中「最先
      繫屬於法院之案件」為準，以「該案件」中之「首次」加
      重詐欺犯行與參與犯罪組織罪論以想像競合。縱該首次犯
      行非屬事實上之首次，亦因參與犯罪組織之繼續行為，已
      為該案中之首次犯行所包攝，該參與犯罪組織行為之評價
      ％已獲滿足，自不再重複於他次詐欺犯行中再次論罪，俾
      免於過度評價及悖於一事不再理原則。至於「另案」起訴
      之他次加重詐欺犯行，縱屬事實上之首次犯行，仍需單獨
      論以加重詐欺罪，以彰顯刑法對不同被害人財產保護之完
      整性，避免評價不足。又犯罪之著手，係指行為人基於犯
      罪之決意而開始實行密接或合於該罪構成要件之行為而言
      。而首次加重詐欺犯行，其時序之認定，自應以詐欺取財
      罪之著手時點為判斷標準；詐欺取財罪之著手起算時點，
      依一般社會通念，咸認行為人以詐欺取財之目的，向被害
      人施用詐術，傳遞與事實不符之資訊，使被害人陷於錯誤
      ，致財產有被侵害之危險時，即屬詐欺取財罪構成要件行
      為之著手，並非以取得財物之先後順序為認定依據（最高
      法院109年度台上字第3945號判決意旨可資參照）。
　 2、經查，被告本案所加入之詐欺集團，有其組織分工，成員
      各自負擔部分行為，互為直接或間接之犯罪聯繫，人數顯
      然在3人以上，且成員間係以實施詐欺犯罪為目的，組成
      該具有牟利性之有結構性組織，為組織犯罪防制條例第2
      條第1項所稱之「犯罪組織」無誤。
　 3、又被告加入上開詐欺集團後，所為詐欺犯行中最先繫屬於法院之案件乃本案起訴部分（即附表一編號2、4），此有臺灣高等法院被告前案紀錄表附卷可稽；此外，本案起訴部分之附表一編號2所示犯行，乃被告加入上開詐欺集團後所犯「首次」加重詐欺犯行，是就上開參與犯罪組織部分，當於附表一編號2部分論處。至本案追加起訴部分即附表一編號1、3部分顯非最先繫屬本院之案件，為避免重複評價，當無從將一參與犯罪組織行為割裂再另論一參與犯罪組織罪，而與附表一編號1、3部分所犯加重詐欺取財罪從一重論處之餘地，附此敘明。
　㈡核被告就附表一編號1、3、4所為，均係犯刑法第339條之4第
    1項第2款之三人以上共同詐欺取財罪及洗錢防制法第14條第
    1項之洗錢罪；就附表一編號2所為，係犯組織犯罪防制條例
    第3條第1項後段之參與犯罪組織罪、刑法第339條之4第1項
    第2款之三人以上共同詐欺取財罪及洗錢防制法第14條第1項
    之洗錢罪。
  ㈢被告與「逸萱」等人及其他真實姓名年籍不詳之本案詐欺集
    團成員間，具犯意聯絡及行為分擔，應論以共同正犯。
　㈣被告就附表一編號1所為先後多次提領轉匯之行為，係基於同
    一目的而為之各個舉動，且於密切接近之時間實施，各行為
    獨立性極為薄弱，依一般社會健全觀念難以強行分離，且係
    侵害同一法益，在刑法評價上，以視為數個舉動之接續施行
    ，合為包括之一行為予以評價，較為合理，故屬接續犯。
　㈤被告就附表一編號1至4所為，均係以一行為而觸犯數罪名，
    均為想像競合犯，均應從一重之刑法第339條之4第1項第2款
    之三人以上共同詐欺取財罪處斷。
　㈥被告所犯上開4罪，犯意各別，行為互殊，應予分論併罰。
　㈦被告上開所為，因屬想像競合犯，而均從一重論以三人以上
    共同詐欺取財罪，是無適用洗錢防制法第16條第2項偵審自
    白規定減輕其刑之餘地，附此敘明。　　
  ㈧被告之辯護人固為其利益主張：被告轉匯本件被害人等之金額非鉅，且與渠等和解並已如數給付和解金，被告學歷僅高中肄業，謀生不易，經濟困難，一時思慮欠詳而為本件犯行，又均坦承犯行，尚有悔意，惡性非重大，請求依刑法第59條規定減輕其刑云云（見本院審訴字第1288號卷第386頁）。惟查，被告任意將帳戶資料提供與不相識之人使用並依指示提領轉匯帳戶款項，依其於本案之犯罪手段與情節等觀之，其犯行並無特殊之原因與環境，在客觀上顯不足以引起一般同情，尚難認其有情堪憫恕之處。是被告本案尚無情輕法重之情形，而無刑法第59條規定之適用。辯護人為其利益請求依刑法第59條規定酌減其刑云云，洵非有據。
　㈨爰以行為人之責任為基礎，審酌被告並無前科，此有臺灣高等法院被告前案紀錄表附卷可憑，素行良好。惟其於本案詐欺集團中提領轉匯被害人受騙款項，漠視他人財產權，對社會治安造成相當之影響，應予非難；併考量其犯後終能坦承犯行，就洗錢之犯行亦均坦承不諱，被告之犯行分別從一重論處三人以上共同詐欺取財罪，然就此部分想像競合輕罪得減刑部分，均依刑法第57條併予審酌之。至附表一編號2參與組織部分，依被告於警詢中供稱：「（你是否參與該詐騙集團之運作？）我沒有。」（見偵字第9610號卷第14頁）、「（你是否有組織或幫助詐騙集團來詐欺他人之錢財？）沒有。」（見偵字第17905號卷第12頁）等語，可知被告並未就其涉犯參與犯罪組織之犯行自白。被告未於偵查中自白該項犯罪事實，是其縱於審判中自白，亦無組織犯罪防制條例第8條第1項後段規定之適用，是此部分亦無從因想像競合後輕罪得減刑部分，依刑法第57條於量刑時併予審酌，附此敘明；另參以被告與本案告訴人等已全部達成和解，且已如數履行完畢之犯後態度（見附表二編號1至4「和解情形」欄）；兼衡被告於本案詐欺集團中擔任角色之涉案程度，犯罪所生損害；另審酌被告自述高中肄業之智識程度、擔任房仲、月收入不穩定、未婚、無扶養對象之家庭生活經濟狀況（見本院審訴字第1288號卷第383頁）；暨其犯罪之動機、目的及手段等一切情狀，爰分別量處如主文（即附表一編號1至4「宣告刑」欄）所示之刑，暨定其應執行之刑，以示懲儆。　
  ㈩就附表一編號2部分不予宣告強制工作之說明：
　  按組織犯罪防制條例第3條第3項固規定「應於刑之執行前，
    令入勞動場所，強制工作，其期間為3年」，惟司法院大法
    官於110年12月10日以釋字第812號解釋認此人身自由所為限
    制，違反憲法比例原則及憲法明顯區隔原則之要求，與憲法
    第8條保障人身自由之意旨不符，應自本解釋公布之日起失
    其效力，故就被告所犯附表一編號2部分，爰不予宣告強制
    工作，併予敘明。
　緩刑：被告未曾因故意犯罪受有期徒刑以上刑之宣告，此有
    臺灣高等法院被告前案紀錄表可考，其因一時失慮，致罹刑
    典，嗣於本院準備程序中終能坦承犯行，且與本案告訴人等
    已全部達成和解，並已如數履行完畢，業經認定如前；告訴
    人許瑞龍、蔡姈霖亦均同意給予被告緩刑等節，有和解書翻
    拍照片、本院和解筆錄附卷可憑（見本院審訴字第1288號卷
    第391頁，本院審訴字第2126號卷第53至54頁）。是本院認
    被告經此罪刑之宣告，當知所警惕，信無再犯之虞，而認所
    宣告之刑，以暫不執行為適當，爰依刑法第74條第1項第1款
    規定，併予宣告緩刑2年，以啟自新。　
四、沒收部分：
　㈠犯罪所得：
　 1、按刑法第38條之1第5項明定：犯罪所得已實際合法發還被害人者，不予宣告沒收或追徵。所謂實際合法發還，是指因犯罪而生民事或公法請求權已經被實現、履行之情形而言，不以發還扣押物予原權利人為限，其他如財產犯罪，行為人已依和解條件履行賠償損害之情形，亦屬之（最高法院110年度台上字第1673號判決意旨可資參照）。經查，被告就本案起訴部分即附表一編號2、4部分之報酬為1,000元；就追加起訴部分即附表一編號1、3部分之報酬各為1,000元等節，業據被告於本院審理時供承在卷（見本院審訴字第1288號卷第382頁），均為其犯罪所得，然考量被告已與本案告訴人等全部和解成立，並已如數履行完畢，其賠付款項（見附表二編號1至4「和解情形」欄）業已超過上開犯罪所得總額3,000元，按上說明，爰不予宣告沒收。
　 2、至附表一編號1至4所示告訴人之受騙匯入款項，固均為洗錢防制法第14條第1項之洗錢罪所掩飾、隱匿之財物，惟被告已依本案詐欺集團成員之指示，提領轉匯上開受騙款項至附表一編號1至4「轉匯入指定帳戶」欄所示掃至指定之LINE PAY QR Code、指定帳戶，要難認屬被告所有之財物，自無從依洗錢防制法第18條第1項規定宣告沒收，併此敘明。　　　 
  ㈡供犯罪所用之物：
　 1、未扣案之不詳行動電話固係供被告為附表一編號1至4所示犯行與本案詐欺集團成員聯繫使用，惟卷內並無證據證明上開行動電話為被告所有，爰不予宣告沒收。　
　 2、未扣案之中國信託商業銀行帳號000000000000號帳戶暨前
      揭帳戶綁定之電支帳號0000000000號一卡通MONEY，固係
      被告所申設，供其與本案詐欺集團成員為附表一編號1至4
      所示犯行所用之物，惟上開帳戶已遭設為警示帳戶，此有
      金融機構聯防機制通報單附卷可稽（見偵字第9610號卷第
      29頁），已不具刑法上之重要性，爰不予宣告沒收，併此
      敘明。
據上論斷，應依刑事訴訟法第273條之1第1項、第299條第1項前
段，組織犯罪防制條例第3條第1項後段，洗錢防制法第14條第1
項，刑法第11條前段、第28條、第339條之4第1項第2款、第55條
、第51條第5條、第74條第1項第1款，刑法施行法第1條之1第1項
，判決如主文。
本案經檢察官李巧菱提起公訴，檢察官王銘裕、游明慧追加起訴
，檢察官吳春麗到庭執行職務。
中　　華　　民　　國　　111 　年　　12　　月　　22　　日
　　　　　　　　　刑事第二十二庭法　官　葉詩佳
上正本證明與原本無異。 
如不服本判決應於收受送達後20日內向本院提出上訴書狀，並應
敘述具體理由；其未敘述上訴理由者，應於上訴期間屆滿後20日
內向本院補提理由書（均須按他造當事人之人數附繕本）「切勿
逕送上級法院」。告訴人或被害人如對於本判決不服者，應具備
理由請求檢察官上訴，其上訴期間之計算係以檢察官收受判決正
本之日期為準。 因疫情而遲誤不變期間，得向法院聲請回復原
狀。
                                書記官  巫佳蒨 
中　　華　　民　　國　　111 　年　　12　　月　　22　　日
附表一：
編號 告訴人 詐欺時日 詐欺手法 匯款時日  匯款金額 （新臺幣） 告訴人匯入帳戶 匯出時日 轉匯金額（新臺幣）/轉匯入指定帳戶 宣告刑 備註 1 許瑞龍 110年11月10日至同年月26日間 本案詐欺集團成員於左列時間起，以Line名稱「林智（老師）」及「逸萱」向許瑞龍佯稱：達成用Line傳點讚、用Line Pay就指示條碼付款及匯款至指定帳戶等任務，即可賺取佣金及取回款項云云，致許瑞龍陷於錯誤，而依指示將受騙款項匯入指定帳戶如右所示。 110年11月26日 14時12分56秒 10,000元 陳麒羽申設之中國信託商業銀行帳號000000000000號帳戶帳戶（下稱中信0870帳戶） ①110年11月26日14時37分24秒 ②110年11月30日13時50分59秒 （①：110年11月26日14時13分31秒轉匯10,000元至陳麒羽申設、綁定中信0870帳戶之電支帳號0000000000號一卡通MONEY〈原LINE PAY MONEY〉，再於同日14時37分24秒轉匯15,000元如右①所示；②：110年11月30日13時50分17秒轉匯40,000元至中信0870帳戶，再轉匯至右列②指定帳戶） ①15,000元 /掃至指定之LINE PAY QR Code ②40,000元 /謝筑安申設之臺新銀行北桃園分行帳號00000000000000號帳戶　 （含帳戶內其他款項） 陳麒羽犯三人以上共同詐欺取財罪，處有期徒刑壹年貳月。 偵字第26582號追加起訴部分 2 徐珮茹 110年11月14日至同年月30日間 本案詐欺集團成員於左列時間起，以Line名稱「聯合-淑玲」、「俊豪-導師」向徐珮茹佯稱：匯款至指定帳戶，按投資網站操作解鎖任務，即可獲利云云，致徐珮茹陷於錯誤，而依指示將受騙款項匯入指定帳戶如右所示。 110年11月30日 14時08分21秒 30,000元 中信0870帳戶 110年11月30日 14時12分11秒 40,000元（含編號4蔡姈霖之受騙匯入款項） /謝筑安申設之臺新銀行北桃園分行帳號00000000000000號帳戶 陳麒羽犯三人以上共同詐欺取財罪，處有期徒刑壹年貳月。 起訴部分 3 李宜庭 110年11月20日至同年月26日間 本案詐欺集團成員於左列時間起，以LineID「075655」邀請李宜庭加入名稱為「新光商家福利19之群組」，並以Line名稱「欣欣」（財庫專員）、「宇航」、「冠」向李宜庭佯稱：參加Wealth Management網站（網址：https.//tcacce.com/）可以獲利云云，致李宜庭陷於錯誤，而依指示將受騙款項匯入指定帳戶如右所示。 110年11月26日 12時00分13秒  20,000元 陳麒羽申設、綁定中信0870帳戶之電支帳號0000000000號一卡通MONEY（原LINE PAY MONEY）（下稱一卡通MONEY） 110年11月26日 12時08分10秒 （先於同日12時07分00秒轉匯40,000元至中信0870帳戶，再轉匯至右列指定帳戶） 40,000元 /楊佳樺申設之臺中銀行溪湖分行帳號000000000000號帳 （含帳戶內其他款項） 陳麒羽犯三人以上共同詐欺取財罪，處有期徒刑壹年貳月。 偵字第17905號追加起訴部分 4 蔡姈霖 110年11月30日13時許 本案詐欺集團成員於左列時間起，以Line名稱「萱玉」向蔡姈霖佯稱：匯款至指定帳戶，即可參加Wealth Management網站（https.//tcacce.com）佣金活動賺取外快云云，致蔡姈霖陷於錯誤，而依指示將受騙款項匯入指定帳戶如右所示。 110年11月30日 14時04分02秒 10,000元 中信0870帳戶 同編號2  同編號2 陳麒羽犯三人以上共同詐欺取財罪，處有期徒刑壹年貳月。 起訴部分 
附表二：
編號 告訴人 相關證據名稱及其卷證出處 和解情形 1 許瑞龍 1、證人即告訴人許瑞龍於警詢中之證述（見偵字第4458號卷一第17至19頁）。 2、內政部警政署反詐騙諮詢專線紀錄表（見偵字第4458號卷一第51至52頁）。 3、新北市政府警察局樹林分局樹林派出所受理詐騙帳戶通報警示簡便格式表（見偵字第4458號卷一第59頁）。 4、金融機構聯防機制通報單（見偵字第4458號卷一第67頁）。　  5、對話紀錄截圖（見偵字第4458號卷一第69至101頁）。　　  6、交易成功截圖（見偵字第4458號卷一第104頁）。　  7、警員職務報告（見偵字第4458號卷一第363頁）。　 8、對話紀錄截圖（見偵字第9610號卷第151至359頁）。　 9、中國信託商業銀行股份有限公司111年1月4日中信銀字第111224839002271號函暨其檢附之開戶人資料及交易明細（見偵字第9610號卷第45至62頁）。 10、一卡通票證股份有限公司111年4月26日一卡通字第1110425140號函暨其檢附之一卡通MONEY（原LINE PAY MONEY）持有人相關資料（見偵字第9610號卷第453至489頁）。　 陳麒羽與許瑞龍以新臺幣（下同）4,000元和解成立，且已如數支付完畢等節，有本院和解筆錄附卷可憑（見本院審訴字第2126號卷第53至54頁）。 2 徐珮茹 1、證人即告訴人徐珮茹於警詢中之證述（見偵字第9610號卷第17至18頁）。 2、內政部警政署反詐騙諮詢專線紀錄表（見偵字第9610號卷第21至22頁）。 3、新竹縣政府警察局竹北分局竹北派出所受理詐騙帳戶通報警示簡便格式表、受理各類案件紀錄表、受（處）理案件證明單（見偵字第9610號卷第27頁、第39頁、第43頁）。　 　  4、金融機構聯防機制通報單（見偵字第9610號卷第29頁）。　 5、對話紀錄截圖（見偵字第9610號卷第133至137頁）。　 6、交易結果通知截圖（見偵字第9610號卷第131頁）。 7、對話紀錄截圖（見偵字第9610號卷第151至359頁）。　 8、中國信託商業銀行股份有限公司111年1月4日中信銀字第111224839002271號函暨其檢附之開戶人資料及交易明細（見偵字第9610號卷第45至62頁）。 9、一卡通票證股份有限公司111年4月26日一卡通字第1110425140號函暨其檢附之一卡通MONEY（原LINE PAY MONEY）持有人相關資料（見偵字第9610號卷第453至489頁）。　 　 　 　 　 　 　 陳麒羽與徐珮茹以15,000元成立和解，且已如數支付完畢等節，有本院調解筆錄、中國信託銀行自動櫃員機交易明細翻拍照片、公務電話紀錄附卷可憑（見本院審訴字第1288號卷第63至64頁、第389頁、第355頁）。 3 李宜庭 1、證人即告訴人李宜庭於警詢中之證述（見偵字第17905號卷第17至18頁）。 2、內政部警政署反詐騙諮詢專線紀錄表（見偵字第17905號卷第99至100頁）。 3、臺北市政府警察局士林分局社子派出所受理詐騙帳戶通報警示簡便格式表、受理各類案件紀錄表、受（處）理案件證明單、陳報單（見偵字第17905號卷第101頁、第105至109頁）。　  4、對話紀錄截圖（見偵字第17905號卷第71至89頁）。 5、交易詳細資訊截圖、一卡通MONEY紀錄截圖（見偵字第17905號卷第19頁、第97頁）。　 6、對話紀錄截圖（見偵字第9610號卷第151至359頁）。　 7、中國信託商業銀行股份有限公司111年1月4日中信銀字第111224839002271號函暨其檢附之開戶人資料及交易明細（見偵字第9610號卷第45至62頁）。 8、一卡通票證股份有限公司111年4月26日一卡通字第1110425140號函暨其檢附之一卡通MONEY（原LINE PAY MONEY）持有人相關資料（見偵字第9610號卷第453至489頁）。　  陳麒羽與李宜庭以15,000元成立和解，且已如數支付完畢等節，有本院調解筆錄、轉帳成功截圖附卷可憑（見本院審訴字第2058號卷第49至50頁、第67頁）。 4 蔡姈霖 1、證人即告訴人蔡姈霖於警詢中之證述（見偵字第9610號卷第15至16頁）。 2、內政部警政署反詐騙諮詢專線紀錄表（見偵字第9610號卷第19至20頁）。 3、臺南市政府警察局第二分局長樂派出所受理詐騙帳戶通報警示簡便格式表、受理各類案件紀錄表、受（處）理案件證明單（見偵字第9610號卷第23頁、第37頁、第41頁）。　 　  4、金融機構聯防機制通報單（見偵字第9610號卷第25頁）。 5、對話紀錄截圖（見偵字第9610號卷第89至129頁）。　 6、立即轉帳交易截圖（見偵字第9610號卷第89頁）。 7、對話紀錄截圖（見偵字第9610號卷第151至359頁）。　 8、中國信託商業銀行股份有限公司111年1月4日中信銀字第111224839002271號函暨其檢附之開戶人資料及存款交易明細（見偵字第9610號卷第45至62頁）。 9、一卡通票證股份有限公司111年4月26日一卡通字第1110425140號函暨其檢附之一卡通MONEY（原LINE PAY MONEY）持有人相關資料（見偵字第9610號卷第453至489頁）。　  　 　 　  陳麒羽與蔡姈霖以10,000元達成和解，並已如數履行完畢等節，有和解書翻拍照片、本院準備程序筆錄、台幣轉帳成功截圖、對話紀錄附卷可憑（見本院審訴字第1288號卷第391頁、第370頁、第393頁、第399至400頁）。 

附錄本案論罪科刑法條：
組織犯罪防制條例第3條
發起、主持、操縱或指揮犯罪組織者，處3年以上10年以下有期
徒刑，得併科新臺幣1億元以下罰金；參與者，處6月以上5年以
下有期徒刑，得併科新臺幣1千萬元以下罰金。但參與情節輕微
者，得減輕或免除其刑。
具公務員或經選舉產生之公職人員之身分，犯前項之罪者，加重
其刑至二分之一。
犯第1項之罪者，應於刑之執行前，令入勞動場所，強制工作，
其期間為3年。
前項之強制工作，準用刑法第90條第2項但書、第3項及第98條第
2項、第3項規定。
以言語、舉動、文字或其他方法，明示或暗示其為犯罪組織之成
員，或與犯罪組織或其成員有關聯，而要求他人為下列行為之一
者，處3年以下有期徒刑，得併科新臺幣3百萬元以下罰金：
一、出售財產、商業組織之出資或股份或放棄經營權。
二、配合辦理都市更新重建之處理程序。
三、購買商品或支付勞務報酬。
四、履行債務或接受債務協商之內容。
前項犯罪組織，不以現存者為必要。
以第5項之行為，使人行無義務之事或妨害其行使權利者，亦同
。
第5項、第7項之未遂犯罰之。
洗錢防制法第14條
有第二條各款所列洗錢行為者，處7年以下有期徒刑，併科新臺
幣5百萬元以下罰金。
前項之未遂犯罰之。
前二項情形，不得科以超過其特定犯罪所定最重本刑之刑。
中華民國刑法第339條之4
犯第339條詐欺罪而有下列情形之一者，處1年以上7年以下有期
徒刑，得併科1百萬元以下罰金：
一、冒用政府機關或公務員名義犯之。
二、三人以上共同犯之。
三、以廣播電視、電子通訊、網際網路或其他媒體等傳播工具，
    對公眾散布而犯之。
前項之未遂犯罰之。